臺灣新竹地方法院民事裁定            100年度司護字第119號
聲  請  人  新竹縣政府
法定代理人  邱鏡淳
受  安置人  黃○○    真實姓名年籍資料詳卷
法定代理人  黃○○    真實姓名年籍資料詳卷
上列當事人聲請繼續安置事件，本院裁定如下：
    主  文
受安置人黃○○（女，真實姓名年籍資料詳卷）自民國一百年十
一月四日起繼續安置個月。
聲請程序費用新臺幣壹仟元由聲請人負擔。
    理  由
一、按兒童及少年有下列各款情形之一，非立即給予保護、安置
    或為其他處置，其生命、身體或自由有立即之危險或有危險
    之虞者，直轄市、縣（市）主管機關應予緊急保護、安置或
    為其他必要之處置：(一)兒童及少年未受適當之養育或照顧。
    (二)兒童及少年有立即接受診治之必要，而未就醫者。(三)兒童
    及少年遭遺棄、身心虐待、買賣、質押，被強迫或引誘從事
    不正當之行為或工作者。(四)兒童及少年遭受其他迫害，非立
    即安置難以有效保護者；又緊急安置不得超過72小時，非72
    小時以上之安置不足以保護兒童及少年者，得聲請法院裁定
    繼續安置。繼續安置以3 個月為限；必要時，得聲請法院裁
    定延長之，此兒童及少年福利法第36條第1 項、第37條第2
    項分別定有明文。
二、本件聲請意旨略以：相對人黃○○，為年僅4 歲之幼兒，其
    父母於民國（下同）97年8 月份離異，監護權則由相對人之
    父行使。相對人之父為高工局國道清潔員，缺乏金錢管理能
    力，以致入不敷出，屢屢向相對人祖母索討生活費，前後已
    領走相對人祖母約新臺幣100 萬元，加以相對人父親過去在
    外積欠債務均由相對人祖母出面清償，使相對人祖母之積蓄
    花費殆盡，故相對人祖母於100 年9 月22日辦理終止收養。
    由於相對人之父缺乏親職功能，未盡照顧相對人之責，相對
    人之日常照顧均由相對人祖母負責，相對人祖母與相對人之
    父終止收養關係後，相對人之父離家並將相對人留在家中不
    願帶離，惟相對人祖母已無照顧相對人之能力又無照顧義務
    ，衍生出相對人照顧及扶養問題，故相對人祖母於100 年11
    月1 日下午攜相對人前往派出所報案，表明無法照顧相對人
    ，為維護相對人之權益，聲請人遂於同日將相對人予以緊急
    安置，並依兒童及少年福利法之規定，聲請准予繼續安置3
    個月。
三、經查，聲請人上述主張，已據其提出新竹縣政府兒童少年保
    護接案評估表、兒童少年保護及高風險家庭通報表、戶政全
    戶資料查詢作業、終止收養書約影本各1 份附卷可稽，核與
    其上開主張情節相符，自堪信為真實。本院審酌相對人之法
    定代理人即相對人父親已丟下相對人離家，而相對人平日主
    要照顧者即相對人祖母年邁且經濟能力有限，又相對人尚為
    年幼，猶賴家庭親職功能健全及輔導，然親友資源薄弱，無
    法提供相對人關懷、妥適之成長環境，則為保護相對人生命
    、身體安全，確有繼續安置之必要，是聲請人之聲請，揆諸
    首開規定，核無不合，應予准許。
四、依非訟事件法第21條第1 項前段，裁定如主文。
五、如對本裁定抗告須於裁定送達後10日內向本院提出抗告狀。
中    華    民    國   100    年    11    月    4     日
                  家事法庭司法事務官  王毓慈